【裁判字號】    89,易,2544
【裁判日期】    890711
【裁判案由】    竊盜
【裁判全文】
臺灣高雄地方法院刑事判決                        八十九年度易字第二五四四號
    公  訴  人  臺灣高雄地方法院檢察署檢察官
    被      告  丙○○
右列被告因竊盜案件，經檢察官提起公訴（八十九年度偵字第一０九０四號）及移送
併辦（八十九年度偵字第一二三三七號），本院判決如左：
    主  文
丙○○連續竊盜，累犯，處有期徒刑壹年。
扣案機車鑰匙貳支沒收。
    事  實
一、丙○○曾於民國八十六年五月間因竊盜案件，經本院判處有期徒刑六月確定，於
    八十七年一月七日執行完畢。竟猶不知悔改，復基於意圖為自己不法所有之概括
    犯意，先於八十九年四月三十日十三時許，在高雄縣鳳山市○○路○路旁，以自
    備之機車鑰匙一支，竊取甲○○所有，於八十九年四月二十二日八時許，在高雄
    市前金區○○○路一０六號前被不詳姓名年籍之人所竊取停放於上開處所，客觀
    上尚在他人持有中之車牌號碼ＶＢＺ─一三一號輕型機車一部，得手後留供己用
    。嗣於八十九年五月十二日十五時四十分許，丙○○騎乘該車，行經高雄縣鳳山
    市鎮○街，遇警攔檢時拒絕檢查，並騎乘該車竄逃至附近芒果園內，經警追捕約
    二十公尺後，在該芒果園內為警逮捕查獲，並扣得其所有供竊盜所用之上開鑰匙
    一支。丙○○經警送請台灣高雄地方法院檢察署檢察官訊畢諭知限制住居釋放後
    ，竟仍不知悔改，復承繼前開犯意，又於八十九年五月二十五日二十三時至二十
    六日零時許間，在高雄市苓雅區○○○路九號一弄一號前，以自備之機車鑰匙一
    支，竊取乙○○○所有車牌號碼ＹＰＥ─０二五號輕型機車一輛，得手後留供己
    騎用。嗣於八十九年五月三十一日十八時二十分許，丙○○騎乘該車行經高雄市
    苓雅區○○○路二一０之一號前時，再度為警查獲，並扣得其所有該次竊盜所用
    之機車鑰匙一把。
二、案經高雄縣警察局鳳山分局、高雄市政府警察局移送臺灣高雄地方法院檢察署檢
    察官偵查起訴及併案審理。
    理  由
一、訊據被告丙○○對於上開竊取車牌號碼ＹＰＥ─０二五號機車之犯罪事實坦承不
    諱，核與被害人乙○○○在警訊時所指述之失竊情節相符，復有車輛竊盜資料個
    別查詢報表、贓物領據各一紙附卷足稽，並有被告竊取該車所用之機車鑰匙一支
    扣案可佐，被告此部分之自白核與事實相符，應堪採信，此部分犯行堪以認定。
    至被告對於前開竊取車牌號碼ＶＢＺ─一三一號機車之犯行，雖坦承於八十九年
    五月十二日十五時四十分許，騎乘該車行經高雄縣鳳山市鎮○街芒果園附近時，
    拒絕警員攔檢，並騎乘該車竄逃至附近芒果園內，經警追捕二十餘公尺後始為警
    逮捕之事實，惟矢口否認竊盜犯行，辯稱：該機車係伊於八十九年四月三十日十
    三時許，在高雄縣鳳山市○○路○路旁拾獲，伊以為係遭人丟棄，故以扣案之鑰
    匙開啟電源騎走，供己使用，查獲當時誤以為遭仇人追捕始企圖脫逃云云。然查
    前揭機車為甲○○所有，於八十九年四月二十二日八時許，在高雄市前金區○○
    ○路一０六號前失竊之事實，已據被害人甲○○於警訊時陳明在卷，復有車輛竊
    盜資料個別查詢報表、贓物領據各一紙附卷可稽，被告雖稱伊於高雄縣鳳山市○
    ○路○路旁發現該車時，以為係遭人丟棄等詞，然據其亦稱當時油箱內尚有汽油
    ，伊係以扣案之自備鑰匙開啟電門等情以觀，被告既係以自備之鑰匙即能啟動電
    門騎用，足徵該車尚能使用，自不可能遭人丟棄，況由當時油箱內尚有汽油之情
    狀，可知該機車係被不詳姓名年籍之人竊取後停放於該處，客觀上尚在他人持有
    中之物甚明，且應為一般人所能推知，被告自無法諉為不知，且從被告嗣後騎乘
    該車，行經高雄縣鳳山市鎮○街，遇警攔檢時拒絕檢查，並騎乘該車竄逃至附近
    芒果園內，經警追捕約二十公尺後，始於該芒果園內逮獲等查獲經過，被告所言
    該車係伊拾獲並非竊得之詞，倘若為真，則被告既無犯罪之行，遇警時又何須抗
    拒檢查、企圖逃逸？顯見其心虛之情，昭然若揭，此外並有被告供稱開啟該車之
    鑰匙一把扣案可參，被告辯稱拾獲一詞，無非係卸責之詞，不足採信，罪証明確
    ，被告此部分之竊盜犯行，仍堪以認定。
二、核被告所為，係犯刑法第三百二十條第一項之竊盜罪。其先後二次犯行，時間緊
    接，手段相同，觸犯同一罪名之罪，顯係基於概括犯意反覆為之，為連續犯，應
    依刑法第五十六條之規定以一罪論，並加重其刑。公訴人移送併辦部分，即被告
    竊取車牌號碼ＹＰＥ─０二五號機車部分，雖未經起訴，惟與已起訴部分，既有
    連續犯之裁判上一罪之關係，自為起訴效力所及，本院自應併予審理，附此敘明
    。又被告曾於八十六年五月間因竊盜案件，經本院判處有期徒刑六月確定，於八
    十七年一月七日執行完畢之事實，有台灣高雄地方法院檢察署刑案資料查註紀錄
    表及台灣高等法院被告全國前案紀錄表各一份在卷可查，其於刑之執行完畢後五
    年內，再犯本件有期徒刑以上之罪，為累犯，應依法遞加其刑。爰審酌被告前已
    有竊盜前科之不良素行，竟仍不知悔改，復貪利圖便竊取機車，侵害他人之財產
    權益，且於第一次竊行為警查獲送請檢察官訊問釋放後，於偵查期間旋即再犯相
    同之罪，顯見其惡性非輕，惟念及其犯後坦承部分犯行，尚有悔意等一切情狀，
    量處如主文所示之刑。扣押之機車鑰匙二把為被告所有，已據被告供明在卷，且
    係供其二次竊盜犯罪所用之物，依刑法第三十八條第一項第二款規定，併宣告沒
    收。
據上論斷，應依刑事訴訟法第二百九十九條第一項前段，第五十六條、刑法第三百二
十條第一項、第四十七條、第三十八條第一項第二款，罰金罰鍰提高標準條例第一條
前段，判決如主文。
中      華      民      國    八十九    年      七      月     十一     日
                                臺灣高雄地方法院刑事庭
                                    法  官  陳淑卿
右正本證明與原本無異。
如不服本判決，應於判決送達後十日內，向本院提出上訴狀。
                                    書記官  陳朝宗
中      華      民      國    八十九    年      七      月     十二     日
附錄本判決論罪之法條：
刑法第三百二十條第一項
意圖為自己不法之所有或第三人不法之所有，而竊取他人之動產者，為竊盜罪，
處五年以下有期徒刑、拘役或五百元以下罰金。


司法院資訊處製作；財團法人民間司法改革基金會備份。
